臺灣桃園地方法院刑事判決　　　　　　　100年度金訴字第8號
公　訴　人　臺灣桃園地方法院檢察署檢察官
被　　　告　魯嘉惠
指定辯護人　本院公設辯護人彭詩雯
上列被告因違反銀行法等案件，經檢察官提起公訴（100 年度偵
字第5036號），本院判決如下：
      主   文
魯嘉惠共同意圖營利，聚眾賭博，處有期徒刑貳月。扣案之空白
簽單壹本，沒收；又共同違反除法律另有規定者外，非銀行不得
辦理國內外匯兌業務之規定，處有期徒刑壹年捌月。扣案之匯款
單柒張，均沒收。犯罪所得新臺幣柒佰元沒收之，如全部或一部
不能沒收時，以其財產抵償之。應執行有期徒刑壹年玖月。緩刑
參年。扣案之空白簽單壹本、匯款單柒張，均沒收。犯罪所得新
臺幣柒佰元沒收之，如全部或一部不能沒收時，以其財產抵償之
。
      事   實
一、魯嘉惠係址設桃園縣蘆竹鄉○○路○ 段333 號「昇輝商行」
    實際負責人，以販售來自泰國之食品、日常用品等雜貨為業
    ，竟為貼補家用，為以下犯行：
（一）魯嘉惠與真實姓名年籍不詳、綽號「阿蘭」之成年女子，
      基於共同意圖營利給賭博場所、聚眾賭博及公然賭博之犯
      意聯絡，由魯嘉惠於民國99年12月16日、100 年1 月1 日
      、100 年1 月16日共3 期，接續提供其所經營上址商店之
      公眾得出入場所，設置賭局，並擔任收取賭客所簽注「地
      下泰國樂透彩」之簽注單與賭資等工作，聚集不特定多數
      人親至上開處所，下注簽選號碼，並簽發簽注單1 式2 聯
      ，交付賭客複寫聯，以核對泰國開獎之樂透彩中獎號碼之
      方式與賭客對賭，經營簽賭站。其賭博方式為，自00至99
      共99個號碼間，投注1 組號碼（俗稱「1 星」）或2 組號
      碼（俗稱「2 星」）號碼為1 注，賭客每簽選1 注需繳賭
      資新臺幣（下同）50元，以「泰國樂透彩」開出之上揭日
      期當期開獎號碼為投注對象，賭客如簽中「1 星」，可贏
      得投注金額30倍之彩金，簽中2 星，可贏得投注金額60倍
      之彩金，如未簽中者，簽賭金則歸「阿蘭」贏得，魯嘉惠
      則從每筆賭注抽取10％之佣金，藉以牟利。
（二）又魯嘉惠明知非銀行不得辦理國內外匯兌業務，竟與泰國
      境內真實姓名年籍不詳之成年人「阿鵬」，共同基於違法
      辦理匯兌業務之集合犯意聯絡，自100 年1 月11日起至同
      年月25日止，由魯嘉惠在昇輝商行內，為7 名真實姓名年
      籍不詳之成年泰國籍外勞，辦理臺灣地區匯款至泰國之匯
      兌業務，其方式為：魯嘉惠先與「阿鵬」達成匯兌協議，
      由魯嘉惠在臺灣地區向上揭匯款人收取新臺幣現金後，魯
      嘉惠即以當時匯率換算為泰幣數目，並開立匯款單1 式2
      聯分為白色聯及粉色紅聯，由匯款人告知其在泰國之受款
      人姓名、銀行、分行、帳號等資訊填載其內，白色聯由魯
      嘉惠留存，粉紅色聯則交由匯款人收執，魯嘉惠嗣傳真上
      開白色聯收據，指示「阿鵬」按所載資料匯款，魯嘉惠則
      另行與「阿鵬」結算匯兌金額，而完成國內外資金之移轉
      ，魯嘉惠從每筆匯款並收取100 元之報酬，匯兌金額共計
      7 筆4 萬5,128 元（泰幣共4 萬6,600 元），魯嘉惠共計
      獲利金額700 元。
二、嗣於100 年1 月25日晚上7 時20分許，為警持搜索票在上址
    上店內查獲，並扣得魯嘉惠所有，分係預備供本案賭博犯罪
    所用之之空白簽單1 本及供本案違法匯兌犯罪所用之上開白
    色聯匯款單7 張；另在鄰近蔣慶書經營商店內發現魯嘉惠簽
    發之泰國樂透彩簽單複寫聯1 紙（影印附卷，未扣案），始
    悉上情。
三、案經桃園縣政府警察局蘆竹分局報告臺灣桃園地方法院檢察
    署檢察官偵查起訴。
      理   由
壹、證據能力部分：
一、被告魯嘉惠於警詢、偵訊時之供述：對被告本人而言，此一
    被告審判外不利於己之陳述有證據能力，其理由為，按被告
    之自白，非出於強暴、脅迫、利誘、詐欺、疲勞訊問、違法
    羈押或其他不正之方法，且與事實相符者，得為證據。被告
    陳述其自白係出於不正之方法者，應先於其他事證而為調查
    。該自白如係經檢察官提出者，法院應命檢察官就自白之出
    於自由意志，指出證明之方法。刑事訴訟法第156 條第1 項
    、第3 項分別定有明文。本院查，被告於準備程序、審判期
    日對於檢察官所提出其警詢、偵查訊問筆錄之證據能力均不
    爭執，本院亦查無明顯事證足認司法警察、檢察官於製作該
    等筆錄時，有對被告施以法所禁止之不正方法等情事，是被
    告審判外之不利己之陳述筆錄係出於其任意性所製作，具證
    據能力。
二、按被告以外之人於審判外之言詞或書面陳述，除法律有規定
    者外，不得作為證據。又被告以外之人於審判外之陳述，雖
    不符前4 條之規定，而經當事人於審判程序同意作為證據，
    法院審酌該言詞陳述或書面陳述作成時之情況，認為適當者
    ，亦得為證據。當事人、代理人或辯護人於法院調查證據時
    ，知有第159 條第1 項不得為證據之情形，而未於言詞辯論
    終結前聲明異議者，視為有前項同意，刑事訴訟法159 條第
    1 項、第159 條之5 分別定有明文。立法意旨在於傳聞證據
    未經當事人之反對詰問予以核實，原則上先予排除。惟若當
    事人已放棄反對詰問權，於審判程序中表明同意該等傳聞證
    據可作為證據；或於言詞辯論終結前未聲明異議，基於尊重
    當事人對傳聞證據之處分權，及證據資料愈豐富，愈有助於
    真實發見之理念，且強化言詞辯論主義，使訴訟程序得以順
    暢進行，上開傳聞證據亦均具有證據能力。查證人蔣慶書於
    警詢時所為之陳述，固係審判外之陳述而屬傳聞證據，惟被
    告、辯護人就上開審判外之陳述，於本院審理中，知有該項
    證據，同意作為證據，且當事人、辯護人未曾於言詞辯論終
    結前聲明異議（見本院卷第33頁準備程序筆錄、第25頁審判
    筆錄），而本院審酌上開證人陳述作成時之情況，均無違法
    取證及證明力過低之瑕疵，亦認以之作為證據為適當，依前
    揭規定說明，自有證據能力。
三、其他本判決引用資以認定事實所憑非供述證據，屬於物證、
    書證性質，檢察官、被告及辯護人於本院準備程序、審理時
    均不爭執證據能力（見本院卷第33頁準備程序筆錄、第52頁
    至54頁審判筆錄），且無證據證明係公務員違背法定程序所
    取得，又卷內書證亦無刑事訴訟法第159 條之4 第1 款、第
    2 款之顯有不可信情況，復與本案事實具有自然關聯性，亦
    無事證足認有違背法定程序或經偽造、變造所取得之情事，
    均認有證據能力。
貳、實體部分
一、認定事實部分：上開犯罪事實，業據被告魯嘉惠坦承不諱，
    核與證人蔣慶書證述情節相符（見偵查卷第16頁至第18頁）
    ，並有臺灣桃園地方法院100 年聲搜字第000055號搜索票（
    見偵查卷第19頁）、桃園縣政府警察局蘆竹分局100 年1 月
    25日搜索扣押筆錄、扣押物品目錄表、扣押物品收據（受執
    行人：魯嘉惠）（見偵查卷第20頁至第26頁）、現場照片20
    幀（見偵查卷第27頁至第36頁）、匯款單影本7 張（見偵查
    卷第37頁至第39頁）、空白簽單影本（見偵查卷第40頁）、
    投注單複寫聯1 紙（見偵查卷第41頁）、桃園縣政府衛生局
    藥政工作稽查紀錄表（見偵查卷第42頁）、扣押物品清單（
    100 保管字第998 號）（見偵查卷第78頁）、中央銀行外匯
    局100 年10月3 日台央外柒字第1000042970號函（見本院卷
    第20之1 頁）、行政院金融監督管理委員會銀行局100 年9
    月29日銀局（法）字第10000337620 號函（見本院卷第20之
    2 頁）、泰國盤谷銀行臺北分行100 年9 月23日盤銀北字第
    100229號函（見本院卷第22頁）在卷可稽，復有匯款收據7
    張、空白簽單1 本扣案足佐，是被告前開自白，應與事實相
    符，洵可採信。是本件事證明確，被告犯行，堪以認定。
二、論罪科刑部分：
（一）犯罪事實一、（一）部分：核被告此部分所為，係犯刑法
      第266 條第1 項前段之在公眾得出入之場所賭博財物罪、
      第268 條前段之意圖營利供給賭博場所罪及同條後段之意
      圖營利聚眾賭博罪。又被告與同案共犯「阿蘭」間，就前
      開賭博、圖利供給賭博場所及圖利聚眾賭博犯行，有犯意
      聯絡及行為分擔，應依刑法第28條之規定，論以共同正犯
      。查被告於99年12月16日、100 年1 月1 日、100 年1 月
      16日共3 期，被告於每期開獎前，密接供給同一賭博場所
      ，聚集多數人同時或分次簽賭，而以抽取賭金之固定成數
      或與賭客對賭之方式為之，所有各個舉動無非欲達最終開
      獎營利之目的，其主觀上係追求一個同一之營利目的，社
      會價值上亦僅賦予單一賭博之評價，則被告之供給賭博場
      所、聚眾賭博及與賭客對賭之各個舉動，客觀上各為其一
      個犯罪行為之接續進行，主觀上接續供給賭博場所、聚眾
      賭博及與賭客對賭，均係基於一個賭博犯罪決意之決定，
      而為達成同一犯罪所為，均應屬法律概念之一行為，而各
      僅成立實質上一罪。又被告以一行為觸犯意圖營利供給賭
      博場所、聚眾賭博及普通賭博三罪名，為想像競合犯，應
      從一情節較重之意圖營利聚眾賭博罪處斷。
（二）犯罪事實一、（二）部分：按銀行法第29條第1 項規定，
      除法律另有規定外，非銀行不得辦理國內外匯兌業務，所
      謂「匯兌業務」，係指行為人不經由現金之輸送，而藉與
      在他地之分支機構或特定人間之資金清算，為其客戶辦理
      異地間款項之收付，以清理客戶與第三人間債權債務關係
      或完成資金轉移之行為。如行為人接受客戶匯入之款項，
      已在他地完成資金之轉移或債權債務之清理者，即與非法
      辦理匯兌業務行為之構成要件相當，不以詳列各筆匯入款
      於何時、何地由何人以何方式兌領為必要（最高法院99年
      度台上字第7380號判決參照）。易言之，「匯兌」係指寄
      款、領款之一種方式，由某地付款，而於指定之地點領款
      而言；而所謂「國內外匯兌」係指銀行利用與國內異地或
      國際間同業相互劃撥款項之方式，如電匯、信匯、票匯等
      ，以便利顧客國內異地或國際間交付款項之行為，以代替
      現金輸送，了結國際間財政上、金融上及商務上所發生之
      債權債務，收取匯費，並可得無息資金運用的一種銀行業
      務而言，故凡從事異地間寄款、領款之行為，無論是否賺
      有匯差，亦不論於國內或國外為此行為，均符合銀行法第
      29條第1 項之「匯兌業務」之規定（最高法院95年度台上
      字第5910號判決參照）。從而，被告在台灣地區收受客戶
      即泰國籍外勞交付之新台幣，而藉由「阿鵬」以當時新台
      幣兌換泰幣之匯價後，在泰國將等值之泰幣交付客戶指定
      之受款人之方式，為不特定之客戶完成資金之移轉，即具
      有將款項由甲地匯往乙地之功能，屬於辦理匯兌業務之範
      圍，應受銀行法第29條第1 項規定之規範。是核被告此部
      分所為係違反銀行法第29條第1 項規定，應依同法第125
      條第1 項規定論處。其與「阿鵬」間互有犯意之聯絡及行
      為之分擔，為共同正犯。又刑法上所謂業務，係以事實上
      執行業務者為標準，即指以反覆同種類之行為為目的之社
      會的活動而言﹔執行此項業務，縱令欠缺形式上之條件，
      但仍無礙於業務之性質（最高法院著有43年台上字第826
      號判例要旨可資參照），本件被告雖未經主管機關許可即
      從事國外匯兌業務，欠缺合法經營相關業務之形式條件，
      然其既以此為業，揆諸上開說明，自仍應構成刑法上所謂
      之業務。另按立法者針對特定刑罰規範之構成要件，已預
      設該犯罪行為之本質係持續實行之複數行為，具備反覆、
      延續之行為特徵，而將之總括或擬制為一個構成要件之集
      合犯行為，因其刑法評價上為構成要件之行為單數，認應
      僅成立一罪。則行為人基於概括之犯意，在密切接近之一
      定時、地持續實行之複次行為，倘依社會通念，於客觀上
      認為符合一個反覆、延續性之行為觀念者，於刑法評價上
      ，即應僅成立一罪，學理上所稱「集合犯」之職業性、營
      業性或收集性等具有重複特質之犯罪均屬之，例如經營、
      從事業務、收集、販賣、製造、散佈等行為概念者是（最
      高法院95年度台上字第1079號判決意旨參照）。查本件被
      告為求牟利，明知其並非經設立登記之銀行業者，不得經
      營國內外匯兌業務，自100 年1 月11日起至同年月25日止
      ，在昇輝商行內，7 次為泰國籍外勞，辦理臺灣地區匯款
      至泰國之匯兌業務，是其先後多次承辦國內外匯兌業務，
      係在密切接近之一定時、地，以相同之方式持續進行，未
      曾間斷，具有反覆、延續實行之特徵，從而在行為概念上
      ，仍應評價為包括一罪之集合犯，而僅論以一罪。末查銀
      行法第29條規定：除法律另有規定者外，非銀行不得經營
      收受存款、受託經理信託資金、公眾財產或辦理國內外匯
      兌業務，違反銀行法第29條之規定應依銀行法第125 條第
      1 項論處，亦即銀行法第125 條第1 項所規範之犯罪行為
      有三：一為非銀行經營收受存款業務，二為非銀行受託經
      理信託資金、公眾財產，三為非銀行辦理國內外兌。另
      銀行法第125 條之法定刑原為「五年以下有期徒刑、拘役
      或科或併科二十五萬元以下罰金」，嗣於78年修正為「一
      年以上七年以下有期徒刑，得併科新台幣三百萬元以下之
      罰金」，嗣於89年11月1 日復修正為「三年以上十年以下
      有期徒刑，得併科新台幣一億元以下之罰金」，而93年2
      月4 日修正公布之銀行法第125 條第1 項規定：「違反第
      二十九條第一項規定者，處三年以上十年以下有期徒刑，
      得併科新台幣一千萬元以上二億元以下罰金。其犯罪所得
      達新台幣一億元以上者，處七年以上有期徒刑，得併科新
      台幣二千五百萬元以上五億元以下罰金。」其後段之規定
      ，係以犯罪所得之金額為刑度加重之要件，考其立法緣由
      及意旨之所以屢屢加重該條之法定刑責無非以社會游資氾
      濫，以驚人高利吸收民間游資之投資公司大幅增加，業務
      發展甚為迅速，甚至不遜於地區性合作社及中小企業銀行
      者，投資公司以高利向社會不特定之多數人收受款項或吸
      收資金，給予憑證，約定返還本金或高利之行為，不僅造
      成銀行存款之流失，更重要者係各投資公司於高利率之壓
      力下，大多從事炒做股票、外匯、房地產等投機性活動，
      經營風險偏高，一旦經濟不景氣或一時之週轉不靈，均有
      釀成金融風暴之可能，且該投資公司並非銀行，既未依法
      計繳存款準備金，其資金運用，亦不在銀行法約束之列，
      如允許一般投資公司向社會大眾收受存款，一旦失敗，甚
      至惡性倒閉，廣大存款人之利益必難獲得確保，而衍生諸
      多社會問題，鑑於投資公司以高利吸引民眾收取社會大眾
      游資，往往造成社會大眾財產上之損害，並損害國家正常
      之經濟及資金活動。尤以近來國內金融市場陸續發生重大
      舞弊案件，不僅造成國家整體金融環境衝擊，影響金融體
      系安定，更直接損及廣大投資人及存款人之權益，其所造
      成之損害或謀取不法之利益，動輒以億元計，甚至達數十
      億、上百億元，對此類重大金融犯罪行為，實時有衡酌其
      影響層面，適度提高其刑責，以嚇阻違法之必要。因之該
      條重罰之主要目的在於藉由嚴懲地下投資公司以杜絕銀行
      法第29條所稱之非銀行不得經營「收受存款」或「受託經
      理信託資金」，至於辦理「國內外匯兌業務」，雖亦同為
      該條所規範，然非銀行辦理國內外匯兌，僅係違反政府匯
      兌管制之禁令，影響正常之金融秩序及政府對於資金之管
      制，惟對於一般社會大眾之財產並未造成任何影響，因之
      「國內外匯兌業務」與「收受存款」、「受託經理信託資
      金」固同列為銀行法第125 條所應處罰之行為，然其不法
      內涵、侵害法益之範圍及大小則非可同一視之，本件被告
      所犯違反銀行法部分，考其因未諳法律，僅因經營泰國商
      店，為方便顧客，代客辦理國內外小額匯兌，收取薄利，
      且期間短暫，即觸犯有期徒刑3 年以上10年以下之重典，
      顯屬法重情輕，衡情尚有可憫恕之處，爰依刑法第59條規
      定酌減輕其刑。
（三）另被告所犯聚眾賭博、違反銀行法二罪，犯意各別，行為
      互殊，應予分論併罰。
（四）查被告於本院審理時自白犯罪，並表示願受科刑，並請求
      為緩刑宣告，公訴人亦表示請本院斟酌依法量刑（見本院
      卷第55頁背面）。爰審酌被告：1.智識程度：被告係國中
      畢業之學歷，原為泰國籍，來台10餘年；2.生活狀況及品
      行：以經營泰國商店為生，前未有不良犯罪前案，有臺灣
      高等法院被告前案紀錄表足稽，素行尚可；3.犯罪之動機
      、目的與手段：被告經營泰國商店，為貼補家用，在店內
      經營泰國地下賭局，並未經許可擅自辦理匯兌業務；4.所
      生危險或危害：其期間皆不長，金額非多，獲取之利益亦
      薄，然其所為仍破壞社會風氣及國家正常金融交易秩序；
      5.犯後態度：被告犯後於警詢、偵訊及本院審理時始終均
      能坦承犯行等一切情狀，分別量處如主文所示之刑，併定
      其應執行刑，以資懲儆。末查被告前未曾受有期徒刑以上
      刑之宣告，有臺灣高等法院被告前案紀錄表在卷可稽，因
      一時失慮，致罹刑章，惡性尚非深重，且其經營泰國商店
      ，平日有正當之工作，被告經此罪刑之宣告，當知所警惕
      而信無再犯之虞，本院認前述應執行之刑，以暫不執行為
      宜，併諭知緩刑三年以啟自新。
三、沒收部分：
（一）扣案之空白簽單1 本、匯款單7 張，為被告所有且分係預
      備供本件賭博及供違法匯兌犯罪所用之物，應依刑法第38
      條第1 項第2 款，宣告沒收。
（二）次按犯銀行法之罪，因犯罪所得財物或財產上利益，除應
      發還被害人或得請求損害賠償之人外，屬於犯人者，沒收
      之。如全部或一部不能沒收時，追徵其價額或以其財產抵
      償，銀行法第136 條之1 定有明文。所謂「犯罪所得」，
      包括因犯罪直接取得之財物或財產上利益、因犯罪取得之
      報酬、前述變得之物或財產上利益等。故行為人於實行犯
      罪行為過程中所收取之他人財物，如依法律規定或契約約
      定仍須返還者，即非本條項後段所謂之犯罪所得。非銀行
      而經營收受存款、受託經理信託資金、公眾財產或辦理國
      內外匯兌業務者，其所取得他人之存款、信託資金、公眾
      財產或匯兌之款項，依其約定或業務之性質，均須返還或
      交付他人，自難逕認係其犯罪所得。僅在受託經理信託資
      金、公眾財產或辦理國內外匯兌業務時，所收取之管理費
      、手續費、匯率差額或其他名目之報酬，與前述變得之物
      或財產上之利益，方屬其犯罪所得（最高法院99年台上字
      第4128號判決參照）。被告魯嘉惠自承其辦理本件匯兌業
      務每筆獲利100 元（見本院卷第32頁），而本案匯款有7
      筆，則被告本件辦理國內外匯兌業務所得財物為新臺幣70
      0 元，且該筆金額為被告所有，應依上開規定，應諭知沒
      收，且因前開款項未扣案，併諭知如全部或一部不能沒收
      時，以其等財產抵償之。末按國家刑罰權係對每一被告之
      每一犯罪事實而存在，刑事訴訟判決主文乃法院對於被告
      起訴案件所為判斷之結論。茲應與本案被告就犯罪所得負
      連帶責任之共同正犯，並非本案受裁判之共同被告，且共
      犯如僅知悉綽號，甚或不知其姓名，則主文如何明確諭知
      ，故不宜在主文就該等共同正犯宣示被告應與其等連帶沒
      收。至於被告犯罪所得應與何等非共同被告之共同正犯連
      帶沒收，於理由欄說明清楚即可，主文、犯罪事實、理由
      相互一致，並無造成執行困擾之疑慮。是查綽號「阿鵬」
      成年人與被告魯嘉惠固係本件違法匯兌犯行之共犯，然「
      阿鵬」並非本件受判決人，關於沒收部分，自不宜在本件
      主文宣示其應與被告連帶沒收、抵償之旨。至判決確定後
      ，檢察官應本於共同正犯連帶沒收之原則而為執行，乃屬
      當然，併此敘明（最高法院98年度台上字第7613號判決意
      旨參照）。
（三）至賭資、已簽發之簽單、交付蔣慶書等賭客之簽單複寫單
      及交付匯款人粉紅色聯之匯款單，並未扣案，且無證據證
      明仍存在，或無證據認被告所有，復非義務沒收之物，爰
      不併諭知沒收，亦附此敘明。
據上論斷，依刑事訴訟法第299 條第1 項前段，銀行法第29條第
1 項、第125 條第1 項前段、第136 條之1 ，刑法第11條、第28
條、第266 條第1 項前段、第268 條、第11條前段、第59條、第
51條第5 款、第74條第1 項第1 款、第38條第1 項第2 款，刑法
施行法第1 條之1 第1 項、第2 項前段，判決如主文。
本案經檢察官劉哲嘉到庭執行職務。
中    華    民    國    100   年    12    月    6     日
                  刑事第九庭 審判長  法  官  吳為平
                                     法  官  廖建傑
                                     法  官  黃俊華
以上正本證明與原本無異。
如不服本判決應於收受判決後10日內向本院提出上訴書狀，並應
敘述具體理由。其未敘述上訴理由者，應於上訴期間屆滿後20日
內向本院補提理由書( 均須按他造當事人之人數附繕本) 「切勿
逕送上級法院」。
                                     書記官  張懿昀
中    華    民    國   100    年    12    月    7     日
附錄本件論罪科刑法條：
◎中華民國刑法第266條
（普通賭博罪與沒收物）
在公共場所或公眾得出入之場所賭博財物者，處 1 千元以下罰
金。但以供人暫時娛樂之物為賭者，不在此限。
當場賭博之器具與在賭檯或兌換籌碼處之財物，不問屬於犯人與
否，沒收之。
◎中華民國刑法第268條
（圖利供給賭場或聚眾賭博罪）
意圖營利，供給賭博場所或聚眾賭博者，處 3 年以下有期徒刑
，得併科 3 千元以下罰金。
◎銀行法第29條
（禁止非銀行收受存款及違反之處罰）
除法律另有規定者外，非銀行不得經營收受存款、受託經理信託
資金、公眾財產或辦理國內外匯兌業務。
違反前項規定者，由主管機關或目的事業主管機關會同司法警察
機關取締，並移送法辦；如屬法人組織，其負責人對有關債務，
應負連帶清償責任。
執行前項任務時，得依法搜索扣押被取締者之會計帳簿及文件，
並得拆除其標誌等設施或為其他必要之處置。
◎銀行法第125條
違反第 29 條第 1 項規定者，處 3 年以上 10 年以下有期徒刑
，得併科新臺幣 1 千萬元以上 2 億元以下罰金。其犯罪所得達
新臺幣 1 億元以上者，處 7 年以上有期徒刑，得併科新臺幣
2500 萬元以上 5 億元以下罰金。
經營銀行間資金移轉帳務清算之金融資訊服務事業，未經主管機
關許可，而擅自營業者，依前項規定處罰。
法人犯前二項之罪者，處罰其行為負責人。